【裁判字號】    99,易,1664
【裁判日期】    990805
【裁判案由】    竊盜
【裁判全文】
臺灣板橋地方法院刑事判決              99年度易字第1664號
公  訴  人  臺灣板橋地方法院檢察署檢察官
被      告  甲○○
選任辯護人  周承武律師
上列被告因竊盜案件，經檢察官提起公訴（99年度偵字第11251
號），本院判決如下：
    主  文
甲○○攜帶兇器、毀越安全設備、於夜間侵入住宅竊盜，處有期
徒刑柒月。緩刑年，緩刑期間付保護管束；並應向檢察官指定
之政府機關、政府機構、行政法人、社區或其他符合公益目的之
機構或團體，提供肆拾小時之義務勞務。扣案之螺絲起子壹支沒
收。
    事  實
一、甲○○與乙○○係男女朋友，經乙○○之同意，居住在乙○
    ○位於臺北縣鶯歌鎮○○○路276 號2 樓之3 住處，嗣因雙
    方發生爭吵，乙○○遂拒絕甲○○再進入其上址住處，並將
    大門門鎖更換。詎甲○○因一時氣憤，基於報復心態，萌生
    意圖為自己不法所有之犯意，於民國99年3 月19日22時30分
    許之夜間，獲悉乙○○不在上址住處，竟攜帶其所有、客觀
    上可供兇器使用之螺絲起子1 支，至乙○○上址住處外樓梯
    間，從樓梯間攀爬至陽台，再持所攜帶之螺絲起子挖破毀損
    紗窗，再將紗窗及玻璃窗各1 面拆下後，鑽入踰越該窗而侵
    入乙○○上址住處，而竊取乙○○所有、置於屋內之筆記型
    電腦1 台、LV側背包1 個、筆記本1 冊。得手後，開啟大門
    離去。嗣因乙○○察覺遭竊，報警處理，為警循線於99年3
    月23日凌晨0 時10分許，在臺北縣鶯歌鎮○○○路195 號查
    獲甲○○，起出所竊之筆記型電腦1 台、LV側背包1 個、筆
    記本1 冊（均已發還乙○○），並扣得甲○○所有、供其實
    施上開竊行所用之螺絲起子1 支，始悉上情。
二、案經臺北縣政府警察局三峽分局報請臺灣板橋地方法院檢察
    署檢察官偵查起訴。
    理  由
一、證據能力部分：按被告以外之人於審判外之言詞或書面陳述
    ，除法律有規定者外，不得作為證據，刑事訴訟法第159 條
    第1 項固定有明文。惟被告以外之人於審判外之陳述，雖不
    符同法第159 條之1 至之4 之規定，而經當事人於審判程序
    同意作為證據，法院審酌該言詞陳述或書面陳述作成時之情
    況，認為適當者，亦得為證據；當事人、代理人或辯護人於
    法院調查證據時，知有第159 條第1 項不得為證據之情形，
    而未於言詞辯論終結前聲明異議者，視為有前項之同意，此
    亦據同法第159 條之5 規定甚明。查本件被告、檢察官、辯
    護人於本院準備程序中均未就證據能力提出爭執，且迄於言
    詞辯論終結前，亦未就本院所調查之證據主張有刑事訴訟法
    第159 條第1 項不得為證據之情形，應認均已同意得作為本
    案之證據。從而，下述證據資料縱有屬傳聞證據，且不符刑
    事訴訟法第159 條之1 至之4 之規定者，經本院審酌各該證
    據資料作成時之一切客觀情況，認無不適當之情事，均認有
    證據能力，合先敘明。
二、上揭事實，業據被告甲○○於本院審理時坦承不諱，核與證
    人即被害人乙○○於警詢及本院審理時所述情節相符，且有
    螺絲起子1 支扣案可資佐證，此外並有扣押筆錄暨扣押物品
    目錄表、贓物認領保管單各1 份、現場監視錄影翻拍照片8
    幀附卷足稽，堪認被告之任意性自白與事實相合。事證明確
    ，被告犯行堪予認定，應依法論科。
三、查扣案之螺絲起子1 支，主要結構均為金屬材質，質地堅硬
    ，前緣尖銳，有把手可供握取，倘持以揮刺、擊打，顯足以
    傷害人之生命、身體、財產安全，具客觀上之危險性，此經
    本院於審理期日當庭勘驗屬實，有審判筆錄可稽，自屬兇器
    無疑。又紗窗、玻璃窗具有防閑作用，應屬刑法第321 條第
    1 項第2 款所定之安全設備無疑。是核被告所為，係犯刑法
    第321 條第1 項第1 款、第2 款、第3 款之攜帶兇器、毀越
    安全設備、於夜間侵入住宅竊盜罪。爰審酌被告不思理性解
    決感情糾紛，僅因被害人乙○○拒絕其進入被害人之住處，
    竟悍然侵入行竊，惟念其僅係基於報復女友之心態，別無不
    良動機，犯後未有毀損或處分贓物情事，於為警查獲後已將
    贓物完整返還被害人，有乙○○之證詞可憑（見本院卷29頁
    反面）及犯罪後之態度等一切情狀，量處如主文所示之刑，
    以示懲儆。末查，被告於5 年內未曾因故意犯罪受有期徒刑
    以上刑之宣告，有臺灣高等法院被告前案紀錄表在卷可稽，
    素行非劣，其有正當工作，但因一時氣憤，致罹刑章，洵屬
    偶發性犯罪，於本院審理時坦承犯行，深有悔意，兼酌被害
    人乙○○到庭請求從輕量刑，且同意給予被告緩刑機會，有
    審判筆錄可憑（見本院卷第31頁反面），本院因認對於被告
    所宣告之刑，以暫不執行為適當，爰依刑法第74條第1 項第
    2 款規定宣告緩刑3 年，以勵自新。又為使被告培養守法觀
    念，健全人生態度，強化自我克制能力，爰依刑法第74條第
    2 項第5 款諭知其應向檢察官指定之政府機關、政府機構、
    行政法人、社區或其他符合公益目的之機構或團體提供40小
    時之義務勞務，並依刑法第93條第1 項第2 款諭知於緩刑期
    間付保護管束。扣案之螺絲起子1 支，為被告所有，供其犯
    本案加重竊盜罪所用之物，已據被告供承在卷，爰依刑法第
    38條第1 項第2 款規定宣告沒收之。
據上論斷，應依刑事訴訟法第299 條第1 項前段，刑法321 條第
1 項第1 款、第2 款、第3 款、第74條第1 項第2 款、第2 項第
5 款、第93條第1 項第2 款、第38條第1 項第2 款，判決如主文
。
本案經檢察官黃明絹到庭執行職務。
中    華    民    國    99    年    8     月    5     日
                  刑事第八庭  法  官  朱嘉川
以上正本證明與原本無異。
如不服本判決，應於判決送達後10日內，向本院提出上訴狀。
                              書記官  陳聖儒
中    華    民    國    99    年    8     月    5     日
附錄本案論罪科刑法條全文：
中華民國刑法第321 條：
犯竊盜罪而有左列情形之一者，處6月以上、5年以下有期徒刑：
一  於夜間侵入住宅或有人居住之建築物、船艦或隱匿其內而犯
    之者。
二  毀越門扇、牆垣或其他安全設備而犯之者。
三  攜帶兇器而犯之者。
四  結夥三人以上而犯之者。
五  乘火災、水災或其他災害之際而犯之者。
六  在車站或埠頭而犯之者。
前項之未遂犯罰之。

司法院資訊處製作；財團法人民間司法改革基金會備份。
